【裁判字號】    90,易,1785
【裁判日期】    900508
【裁判案由】    違反電子遊戲場業管理條例
【裁判全文】
臺灣臺中地方法院刑事判決                          九十年度易字第一七八五號
    公  訴  人  台灣台中地方法院檢察署檢察官
    被      告  乙○○
右列被告因違反電子遊戲場業管理條例案件，經檢察官聲請簡易判決處刑（九十年度
偵字第六九０八號），本院台中簡易庭認不宜以簡易判決處刑，本院依通常程序判決
如左：
    主  文
乙○○無罪。
    理  由
一、公訴意旨略以：被告乙○○係位於台中市南屯區○○○○街二九四號冠瓔有限公
    司之負責人，在該處經營翌琦便利商店，乙○○明知未依電子遊戲場業管理條例
    規定辦理營利事業登記，且其公司營業登記項目並未包括電子遊戲機業亦未辦理
    經營電子遊戲場業之營利事業登記，竟自九十年三月七日起，在其所經營之上開
    翌琦便利商店內，擺設電子遊戲機具一台（起訴書誤載為二台），供不特定人娛
    樂；嗣於九十年三月十四日二十三時十分許，經警在上址當場查獲，並扣得電子
    遊戲機具一台，因認被告所為涉有違反電子遊戲場業管理條例第十五條之規定，
    應依同條例第二十二條之規定論處。且按公司不得經營登記範圍以外之業務，公
    司法第十五條第一項定有明文，被告係冠瓔有限公司負責人，竟經營登記範圍以
    外之業務，此部分亦涉犯同法第十五條第三項之罪嫌云云。
二、按犯罪事實應依證據認定之，無證據不得推定其犯罪事實。又不能證明被告犯罪
    者，應諭知無罪之判決，刑事訴訟法第一百五十四條、第三百零一條第一項分別
    定有明文。再事實之認定，應憑證據，如未能發現相當證據，或證據不足以證明
    ，自不能以推測或擬制之方法，為裁判基礎（最高法院四十年台上字第八六號判
    例參照）。又認定犯罪事實，所憑之證據，雖不以直接證據為限，間接證據亦包
    括在內，然無論直接或間接證據，其為訴訟上之證明，須於通常一般之人均不致
    於有所懷疑，而得確信其為真實之程度者，始得據之為有罪之認定，倘其證明尚
    未達到此一程度，而有合理性懷疑之存在時，即無從為有罪之認定，此亦有最高
    法院七十六年台上字第四九八六號判例可資參照。
三、本件公訴人認被告公訴人認被告涉有上開罪嫌，無非係以前揭犯罪事實，業據被
    告乙○○坦承不諱，復有公司變更登記表及該便利商店之擺設電子遊戲機具之照
    片附卷可稽為其主要論據，經查，被告固於偵查中供承其擺設一台電子遊戲機，
    惟堅決否認有上開犯行，辯稱：該電子遊戲機並未營業使用，係前頂讓所遺留下
    來的（見偵查卷宗第十四頁反面），復於本院審理時辯稱：伊三月七日整理倉庫
    ，將該機台移到外面，當天是甲○○自己插電把玩，但並未提供營業使用等語。
    經查：
    （一）扣案電子遊戲機內並無錢幣，此有台中市警察局第四分局九十年三月十四
          日現場檢查紀錄表、責付保管收據，是上開電子遊戲機即無錢幣，被告辯
          稱並未提供營業使用，尚非無由，再徵諸證人甲○○於本院審理時到庭具
          結證稱：「我是被告的朋友，我當天去那裡等他下班，他是該店的老闆，
          我當天晚上七點多到那裡，被告當實有事情，我就問他該電玩是否可以玩
          ，被告說不知道，我就去把電插上，就可以玩，不需要投錢幣。押中的話
          ，它就會出現分數」等語（見本院九十年六月十二日審判筆錄第四頁），
          此核與證人於警訊中供承未投幣乙情相吻（見偵查卷宗第八頁），是若依
          公訴意旨被告自九十年三月七日以電子遊戲機提供營利使用，衡之一般常
          情，該扣案電子遊戲機內應有顧客或證人甲○○投幣把玩之錢幣，是被告
          前揭所辯應與事實相符而可採信。
    （二）況依證人所提出附卷之現場照片觀之，被告所有之機台其擺設位置在該翌
          琦便利商店內角落之電冰箱之後面，此有卷附照片及位置圖（見偵查卷宗
          第九頁）可參，是被告若有如公訴人所言擺設機台供人把玩，理應將該機
          台放置在消費者一眼可見之處。縱該電子遊戲機被告有插電供他人把玩，
          然被告即未營利使用，被告即未以該電子遊戲機為對外經營業務之事實，
          被告前揭行為即與公司法第十五條第一項、電子遊戲場業管理條例第十五
          條之規定有間，自不能律以公司法第十五條第三項、電子遊戲場業管理條
          例第二十二條之罪責。公訴人憑有電子遊戲機扣案，及查獲時證人甲○○
          在該翌琦便利商店把玩之行為，客觀上尚不足認該當於公司法第十五條第
          一項、電子遊戲場業管理條例第十五條所謂「經營業務」之要件，且復查
          無被告有以該機台營利，即不能證明被告犯罪。
四、是公訴人認定被告犯嫌所憑之證據，即未達通常一般人均不致有所懷疑，而得以
    確信其為真實之程度，此外復查無其他積極證據，足以證明被告涉犯電子遊戲場
    業管理條例第二十二條、公司法第十五條第三項之罪名，既不能證明被告犯罪，
    自應諭知被告無罪之判決。
據上論斷，應依刑事訴訟法第三百零一條第一項，判決如主文。
中    華    民    國       九十       年       五      月       八      日
                                      臺灣台中地方法院刑事第六庭
                                           法 官  楊  熾  光
右正本證明與原本無異。
如不服本判決，應於送達後十日內向本院提出上訴狀（須附繕本），上訴於台灣高等
法院台中分院。
中    華    民    國       九十       年       五      月       八      日
                                           書記官


司法院資訊處製作；財團法人民間司法改革基金會備份。
